# 股权投资交易性问题

提问人：菜花炒火腿 时间：2020-04-05 08:05:33
想请教各位，根据新金融工具准则，如何判断被审计单位对一家公司的股权投资是否具有交易性质？

回答人：chenyiwei
新CAS 22第十九条列出了“交易性”的三种基本情况。如果有这三种情形之一则为交易性的；如果三种情形均无，则为非交易性的。